【裁判字號】    98,抗,60
【裁判日期】    980304
【裁判案由】    撤銷緩刑
【裁判全文】
臺灣高等法院臺南分院刑事裁定            98年度抗字第60號
抗  告  人
即 受 刑人  甲○○
上列抗告人因竊盜案件，不服臺灣雲林地方法院中華民國98年1
月23日撤銷緩刑之裁定（98年度撤緩字第4號），提起抗告，本
院裁定如下：
    主  文
抗告駁回。
    理  由
一、本件抗告意旨略以：抗告人即受刑人（以下稱受刑人）甲○
    ○前因誤觸法律，經台中地方法院判處有期徒刑7月，緩刑3
    年，並應向公庫支付新台幣（下同）10萬元，惟因抗告人離
    婚且獨立撫養兩個幼子，實無力1次繳納罰金，抗告人曾於
    繳納期間以電話向台中地方法院檢察署詢問，可否分期付款
    支付，經遭拒絕，致遭原法院撤銷緩刑，爰依法提起抗告，
    並請求撤銷原裁定云云。
二、原裁定意旨略以：本件受刑人甲○○因竊盜案件，經臺灣臺
    中地方法院於97年6月16日，以97年度易字第1546號判決判
    處有期徒刑7月，緩刑3年，並向公庫支付10萬元，於97年7
    月21日確定，嗣經臺灣臺中地方法院檢察署於97年9月17日
    ，以中檢輝執壬97執緩352字第119447號函通知應於該函送
    達之日起2個月內向國庫支付10萬元，業於97年9月18日合法
    送達，惟受刑人迄今仍未履行，有臺灣臺中地方法院刑事判
    決、臺灣高等法院被告前案紀錄表、臺灣臺中地方法院檢察
    署函文及送達證書各1份在卷可稽。又受刑人於判決確定後
    ，並未遵期履行，亦未向執行書記官陳明有何難以負擔之情
    事，有臺灣臺中地方法院檢察署辦案公務電話紀錄表1份在
    卷可按，受刑人顯有違反刑法第74條第2項第4款所定負擔情
    節重大之情形，無從再預期受刑人將會遵守相關法令規定，
    足認原宣告之緩刑難收其預期效果，而有執行刑罰之必要。
    是本件聲請核無不合，爰依刑法第75條之1第1項第4款規定
    ，撤銷受刑人於臺灣臺中地方法院97年度易字第1546號刑事
    判決之緩刑宣告。
三、按「受緩刑之宣告而有下列情形之1，足認原宣告之緩刑難
    收其預期效果，而有執行刑罰之必要者，得撤銷其宣告：
    一、緩刑前因故意犯他罪，而在緩刑期內受得易科罰金之有
    期徒刑、拘役或罰金之宣告確定者。二、緩刑期內因故意犯
    他罪，而在緩刑期內受得易科罰金之有期徒刑、拘役或罰金
    之宣告確定者。三、緩刑期內因過失更犯罪，而在緩刑期內
    受有期徒刑之宣告確定者。四、違反第74條第2項第1款至第
    8款所定負擔情節重大者。前條第2項之規定，於前項第1款
    至第3款情形亦適用之」、「前項撤銷之聲請，於判決確定
    後6月以內為之」，刑法第75條之1、第75條第2項，分別定
    有明文。
四、經查，受刑人因竊盜案件，經判處有期徒刑7月，緩刑3年，
    並應向公庫支付10萬元確定，案件送執行後，經臺灣台中地
    方法院檢察署承辦檢察官依受刑人住居所之住址（臺灣省雲
    林縣土庫鎮後埔里後埔30號之1），發函通知其至台中地方
    法院檢察署向公庫繳納10萬元，上開函文於97年9月18日送
    達至受刑人之住居所，由受刑人本人收受，已生合法送達之
    效力。參酌受刑人自承其收到臺灣台中地方法院檢察署寄發
    之執行命令後，有打電話向承辦人員聲請分期付款遭拒乙節
    ，詳如前述，且抗告人現並未在監執行或受羈押，以上均有
    法務部戶役政連結作業系統查詢單1紙、臺灣台中地方法院
    檢察署通知書1紙及送達證書1紙、臺灣高等法院被告前案紀
    錄表1份在卷可按。而受刑人並未依法繳付，亦為其自承在
    卷，足認受刑人顯有違反刑法第74條第2項第4款所定負擔即
    向公庫支付一定之金額之情節重大情形，甚為明灼。從而。
    檢察官因認原宣告之緩刑難收其預期效果，而有執行刑罰之
    必要，依刑法第75條之1第1項第4款規定向原審聲請撤銷緩
    刑，原審因而裁定撤銷抗告人緩刑宣告，自屬有據。受刑人
    提起本件抗告，猶以經濟困窘，請求分期支付云云，指摘原
    裁定不當，為無理由，應予駁回。
五、據上論結，應依刑事訴訟法第412條，裁定如主文。
中    華    民    國    98    年    3    月    4      日
                  刑事第二庭    審判長法  官  葉居正
                                      法  官  吳勇輝
                                      法  官  郭千黛
以上正本證明與原本無異。
不得再抗告。
                                      書記官  尤乃玉
中    華    民    國    98    年    3     月    4     日


司法院資訊處製作；財團法人民間司法改革基金會備份。
